最高法院民事裁定　　　　　　　九十四年度台聲字第八八０號
　　聲 請 人　甲○○原名梁.
　　　　　　　　　　　　　　　.
上列聲請人因與相對人盛餘股份有限公司間請求確認僱傭關係存
在等事件，對於中華民國九十四年六月三十日本院裁定（九十四
年度台上字第一一七一號），聲請再審，本院裁定如下：
    主  文
聲請駁回。
聲請訴訟費用由聲請人負擔。
    理  由
本件聲請人對於本院九十四年度台上字第一一七一號確定裁定（
下稱原確定裁定）以有民事訴訟法第四百九十六條第一項第一款
規定之情形，聲請再審，係以：伊於民國九十二年一月二十四日
下班後晚間，在高雄市大坪頂觀景休閒山莊參加公司員工私人友
誼聚餐，席中伊未抓蔡明正胸口往前推，亦未毆打顧懋貴，並未
對彼二人實施暴行，詎相對人竟依工作規則第四十一條第一項第
二款等規定解僱伊，確非合法，伊與相對人間僱傭關係仍屬存在
。又前訴訟程序第二審庭訊筆錄遺漏事實與錄音光碟內容不符，
該第二審就足影響於判決之重要證物漏未斟酌，即為伊敗訴之判
決，違背法令，原確定裁定遽予駁回伊之第三審上訴，其事實之
認定顯然違反證據法則云云，為其論據。按上訴第三審法院，非
以原判決違背法令為理由，不得為之。又提起上訴，上訴狀內應
記載上訴理由，其以民事訴訟法第四百六十九條所定事由提起第
三審上訴者，應於上訴狀內表明：原判決所違背之法令及其具體
內容、暨依訴訟資料合於該違背法令之具體事實。其依同法第四
百六十九條之一規定提起上訴者，並應具體敘述為從事法之續造
、確保裁判之一致性或其他所涉及之法律見解具有原則上重要性
之理由。同法第四百六十七條、第四百七十條第二項分別定有明
文。而依同法第四百六十八條規定，判決不適用法規或適用不當
者，為違背法令；依同法第四百六十九條規定，判決有該條所列
各款情形之一者，為當然違背法令。是當事人提起第三審上訴，
如合併以同法第四百六十九條及第四百六十九條之一之事由為上
訴理由時，其上訴狀或理由書應表明該判決所違背之法令條項，
或有關判例、解釋字號，或成文法以外之習慣或法理等及其具體
內容，暨係依何訴訟資料合於該違背法令之具體事實，並具體敘
述為從事法之續造、確保裁判之一致性或其他所涉及之法律見解
具有原則上重要性之理由。如未依上述方法表明，或其所表明者
與上開法條規定不合時，即難認為已合法表明上訴理由，其上訴
自非合法。查本件前訴訟程序第二審為聲請人敗訴之判決，認為
：聲請人對相對人公司之管理人員蔡明正及顧懋貴確有實施暴行
，符合相對人公司之工作規則第四十一條第一項第二款「對於公
司各級管理人員及其他共同工作之從業人員實施暴行」之要件，
則依勞動基準法第十二條第一項第二款之規定「對於雇主、雇主
家屬、雇主代理人或其他共同工作之勞工，實施暴行或有重大侮
辱之行為者，雇主得不經預告終止契約」。爰斟酌聲請人在相對
人公司所舉辦之年終聚餐，為上開暴行，造成混亂場面，影響公
司形象等情，相對人以聲請人對公司之員工有實施暴行為理由，
於知悉其情形之日（九十二年一月二十四日）起，於三十日內之
九十二年二月七日不經預告終止兩造間之僱傭契約，係屬合法有
效。兩造間之僱傭契約既經合法終止，其等僱傭關係即不存在，
相對人自兩造僱傭契約終止後已無給付聲請人薪資之義務。聲請
人請求確認兩造間僱傭關係存在，並請求相對人自九十二年二月
八日起至同年十二月三十一日止，按月給付聲請人新台幣（下同
）五萬元，不應准許。聲請人上訴第二審後，又擴張請求相對人
自九十三年一月一日起至九十四年二月十七日止，按月給付五萬
元部分，亦不應准許等情，而聲請人提起第三審上訴，主張：伊
對蔡明正及顧懋貴並無施暴，而伊受迫始簽立之和解書內容與相
對人主張之事實存有差異不實，該和解書不能證明伊對顧懋貴施
暴，相對人藉以解僱伊確非合法；且前訴訟程序第二審對有利於
伊之證詞不予採納，復以偏概全，對相對人所僱員工有利於相對
人之片面偏袒證詞則予採信，其事實之認定違反證據法則，顯有
判決不備理由及理由矛盾之違背法令云云，無非係就第二審取捨
證據、認定事實及解釋契約之職權行使，指摘其為不當，並就第
二審命為辯論及已論斷者，泛言違法，而非表明該判決所違背之
法令及其具體內容，暨依訴訟資料合於該違背法令之具體事實，
更未具體敘述為從事法之續造、確保裁判之一致性或其他所涉及
之法律見解具有原則上重要性之理由，難認其已合法表明上訴理
由。原確定裁定因而認其上訴為不合法，依民事訴訟法第四百八
十一條、第四百四十四條第一項駁回其第三審上訴，經核並無適
用法規顯有錯誤之情事。本件再審之聲請，自非有理由。至聲請
人另謂依民事訴訟法第四百九十七條規定，其經第二審確定之判
決，如就足影響於判決之重要證物漏未斟酌，亦得提起再審之訴
乙節，查本件聲請再審事件之前訴訟程序，並非屬於依同法第四
百六十六條所定不得上訴於第三審法院之事件，自無上揭第四百
九十七條規定之適用，併予敘明。
據上論結，本件聲請為無理由。依民事訴訟法第九十五條、第七
十八條，裁定如主文。
中　　華　　民　　國　九十四　年　十一　　月　　十七　日
                      最高法院民事第三庭
                          審判長法官  吳　正　一
                                法官  劉　福　聲
                                法官  黃　義　豐
                                法官  簡　清　忠
                                法官  高　孟　焄
      本件正本證明與原本無異
                                      書  記  官
中　　華　　民　　國　九十四　年　 十二 　月　　六　　日
                                                      Ｖ
